【裁判字號】    98,交聲,3511
【裁判日期】    981214
【裁判案由】    交管條例聲異
【裁判全文】
臺灣板橋地方法院交通事件裁定        98年度交聲字第3511號
原處分機關  交通部公路總局臺北區監理所
異  議  人
即受處分人  甲○○
上列異議人即受處分人因違反道路交通管理處罰條例案件，對於
交通部公路總局臺北區監理所中華民國98年9 月9 日以北監自裁
字第裁40-1AD535957號所為之處分（原舉發案號：臺北市政府交
通局北市交停字第1AD535957 號），聲明異議，本院裁定如下：
    主  文
異議駁回。
    理  由
一、原處分意旨略以：異議人即受處分人甲○○於民國九十七年
    十二月二十一日下午一時二十一分許，將其所有車號７Ｎ－
    ９４２９號自用小客車停放在臺北市光華平面停車場時，有
    停車位置不依規定之違規，經臺北市政府交通局停車管理工
    程處（以下稱臺北市停管處）以北市交停字第１ＡＤ５３５
    ９５７號舉發違反道路交通管理事件通知單逕行舉發，原處
    分機關遂依道路交通管理處罰條例第五十六條第一項第九款
    規定，裁處罰鍰新臺幣（下同）一千二百元。
二、本件異議人則以：該停車場係於九十七年七月十九日配合「
    光華數位新天地」開幕而倉卒啟用，並未明確規劃車輛停放
    位置與禁停標示，且伊停車時亦無任意停放致妨礙其他車輛
    行進或停放等情節，本件係因昔日規劃缺失致伊誤觸陷阱而
    遭舉發，為此聲明異議，請求撤銷原處分云云。
三、按「汽車停車時，在停車場內或路邊准停車處所停車時，應
    依規定停放，不得紊亂；停車時間、位置、方式及車種，如
    公路主管機關、市區道路主管機關或警察機關有特別規定時
    ，應依其規定」，又「汽車駕駛人停車時，有停車時間、位
    置、方式、車種不依規定之情形者，處六百元以上一千二百
    元以下罰鍰」，道路交通安全規則第一百十二條第一項第十
    四款、第十五款、道路交通安全管理處罰條例第五十六條第
    一項第九款定有明文。
四、經查，異議人有於九十七年十二月二十一日下午一時二十一
    分許，將其所有車號７Ｎ－９４２９號自用小客車停放於上
    開停車場內，且停車位置四週並無停車格標線之事實，業據
    異議人自承不諱，並有臺北市停管處九十八年十月二十日北
    市停管字第０９８３７５４８１００號函暨檢附之採證照片
    一張在卷可稽，堪予認定。異議人雖辯稱：伊停車位置當時
    並未明確標示、規劃云云，惟查該停車場入口處設有停車須
    知告示牌，告知車輛駕駛人車輛應依指示方向行駛，並依標
    誌、標線、停車位佈設方式停妥車輛，且停車場之地面繪有
    行車指示標線及停車格，足以明確辨識，惟異議人當時係將
    車輛停放於專供通行之通道上等情，另有臺北市停管處九十
    八年十一月六日北市停管字第０９８３７９９９５００號函
    暨檢送現場照片五張、現場位置圖一紙附卷供憑，足認異議
    人當時確有停車位置不依規定之違規，甚為明確。異議人所
    辯上情，與事實不符，其就有利於己之事項復未能提出其他
    證據以供本院審酌，自難以遽信為真。
五、綜上所述，異議人於前揭時、地，確有停車位置不依規定之
    違規，堪予認定。從而原處分機關援引首揭規定，裁處異議
    人罰鍰一千二百元，於法並無違誤，應予維持。本件異議為
    無理由，應予駁回。
據上論斷，應依道路交通管理處罰條例第八十七條第二項，道路
交通案件處理辦法第十九條，裁定如主文。
中    華    民    國    98    年    12    月    14    日
                  交通法庭  法  官  劉元斐
上列正本證明與原本無異。
如不服本裁定，應於裁定送達後五日內敘明抗告理由，向本院提
出抗告狀。
                            書記官  張懿端
中    華    民    國    98    年    12    月    14    日


司法院資訊處製作；財團法人民間司法改革基金會備份。
